【裁判字號】    98,訴,4259
【裁判日期】    990113
【裁判案由】    毒品危害防制條例
【裁判全文】
臺灣板橋地方法院刑事判決              98年度訴字第4259號
公  訴  人  臺灣板橋地方法院檢察署檢察官
被      告  甲○○
上列被告因違反毒品危害防制條例案件，經檢察官提起公訴（98
年度毒偵字第6482號)，被告於本院準備程序中就被訴事實為有
罪之陳述，經本院合議庭裁定由受命法官獨任進行簡式審判程序
，判決如下：
    主  文
甲○○施用第一級毒品，累犯，處有期徒刑捌月。扣案之注射針
筒貳支( 內含液態之第一級毒品海洛因殘渣量微無法析離) 均沒
收銷燬。
    事  實
一、甲○○ (一)前因施用毒品案件，經臺灣桃園地方法院裁定
    送觀察、勒戒後，認無繼續施用毒品傾向，於民國90年6月
    20 日釋放出所，並經臺灣桃園地方法院檢察署檢察官以90
    年度毒偵緝字第300號為不起訴處分確定；(二)又因竊盜案
    件，經臺灣高等法院以94年度上易字第1941號判處有期徒刑
    10月確定；( 三) 再因施用毒品案件，分別經臺灣桃園地方
    法院以94年度訴緝字第126 號判處有期徒刑4 月確定，及經
    臺灣高等法院以94年度上訴字第3478號判處有期徒刑10月，
    並與前揭臺灣桃園地方法院94年度訴緝字第126 號所宣告之
    罪刑定其應執行有期徒刑1 年確定；( 四) 另因妨害兵役治
    罪條例案件，經臺灣澎湖地方法院以94年度馬簡字第99號判
    處有期徒刑4 月確定；上開( 二) 至( 四) 罪復經臺灣高等
    法院以95年度聲字第889 號裁定應執行有期徒刑2 年確定，
    於96年4 月17日假釋出監，嗣雖於97年1 月15日遭撤銷假釋
    ，惟因遇中華民國96年罪犯減刑條例公佈施行，再經臺灣高
    等法院於97年6 月23日以97年度聲減字第1165號裁定減刑並
    定其應執行刑為有期徒刑10月確定而執行完畢（假釋前執行
    1 年3 月1 日，已逾應執行之刑度，故於本案構成累犯)。
二、詎甲○○仍不知悔改，基於施用第一級毒品海洛因、第二級
    毒品甲基安非他命之犯意 (起訴書略載為基於施用毒品之犯
    意)，於98年9月5日中午某時許，在臺北縣板橋市○○路友
    人家中，以將海洛因及甲基安非他命一起置入針筒內注射之
    方式，同時施用海洛因及甲基安非他命1次。嗣於同日15 時
    5分許，在臺北縣板橋市○○路○段142之2號為警查獲，並扣
    得注射針筒2 支( 內裝有含液態之第一級毒品海洛因殘渣無
    法析離) 。
三、案經臺北縣政府警察局板橋分局移送臺灣板橋地方法院檢察
    署檢察官偵查後提起公訴。
    理  由
一、程序方面：按除被告所犯為死刑、無期徒刑、最輕本刑為3
    年以上有期徒刑之罪或高等法院管轄第一審案件者外，於第
    一次審判期日前之準備程序進行中，被告先就被訴事實為有
    罪之陳述時，審判長得告知被告簡式審判程序之旨，並聽取
    當事人、代理人、辯護人及輔佐人之意見後，裁定進行簡式
    審判程序，刑事訴訟法第273 條之1 第1 項定有明文。經核
    ，本件被告甲○○所犯係死刑、無期徒刑、最輕本刑為3年
    以上有期徒刑以外之罪，其於準備程序中就被訴事實為有罪
    之陳述，經法官告知簡式審判程序之旨，並聽取公訴人、被
    告之意見後，本院爰依首揭規定，合議裁定由受命法官獨任
    進行簡式審判程序，合先敘明。
二、上揭犯罪事實，業據被告於本院準備程序及審理時坦承不諱
    ，且被告為警查獲後所採集之尿液，經送驗結果，確呈嗎啡
    、可待因及甲基安非他命陽性反應，此有台灣檢驗科技股份
    有限公司98年9月17日濫用藥物檢驗報告、臺北縣政府警察
    局板橋分局偵辦毒品危害防制條例案被移送人姓名及代碼對
    照表各1份在卷可憑，顯見被告供承其於98年9月5日中午某
    時許施用海洛因及甲基安非他命乙節非虛，足證被告自白與
    事實相符，應予採信。又被告前因施用毒品案件，經臺灣桃
    園地方法院裁定送觀察、勒戒後，認無繼續施用毒品傾向，
    於90年6 月20日釋放出所，並經臺灣桃園地方法院檢察署檢
    察官以90年度毒偵緝字第300 號為不起訴處分確定；又於94
    年間二犯施用毒品案件，分別經臺灣桃園地方法院以94年度
    訴緝字第126 號判處有期徒刑4 月確定，及經臺灣高等法院
    以94年度上訴字第3478號判處有期徒刑10月，並與前揭臺灣
    桃園地方法院94年度訴緝字第126 號所宣告之罪刑定其應執
    行有期徒刑1 年確定等情，有臺灣高等法院被告前案紀錄表
    附卷可憑，是被告既已於觀察勒戒後5 年內反覆再犯施用毒
    品，顯見其再犯率甚高，原實施觀察、勒戒，已無法收其實
    效，是縱其本件施用毒品之犯行，距其觀察勒戒執行完畢已
    逾五年，仍應直接依毒品危害防制條例第10條規定處罰（最
    高法院97年度第5 次刑事庭會議決議、98年度台非字第12號
    、第56號判決意旨參照）。
三、查海洛因及甲基安非他命分別係毒品危害防制條例第2條第2
    項第1款、第2款所規定之第一級毒品及第二級毒品，故核被
    告所為，係犯該條例第10條第1項之施用第一級毒品罪及同
    條第2 項之施用第二級毒品罪。其施用前持有海洛因、甲基
    安非他命之低度行為，應為施用之高度行為所吸收，不另論
    罪。又被告係於事實欄二所載時、地，將海洛因及甲基安非
    他命一起置入針筒內注射，而同時施用海洛因及甲基安非他
    命，業據被告於本院準備程序訊問時供明無訛；且經遍查全
    卷，尚無足以證明被告所述與事實不符之積極證據資料，依
    罪疑唯輕原則，自應作有利於被告之認定，故被告同時施用
    第一級毒品及第二級毒品所為係屬想像競合犯，應從一重之
    施用第一級毒品罪處斷，公訴意旨未參酌上情而請求予以分
    論併罰，尚有未合。又被告前有如犯罪事實欄所載之論罪科
    刑執行情形，有上開臺灣高等法院被告前案紀錄表在卷可憑
    ，其於受徒刑執行完畢後5 年內，故意再犯本件有期徒刑以
    上之罪，為累犯，應依刑法第47條第1 項加重其刑。
四、爰審酌被告前經觀察勒戒仍未能戒斷其施用毒品之惡習，惟
    其犯後坦承其過，態度良好，核施用毒品屬於自殘行為，犯
    罪手段尚屬輕微，及其犯罪動機、目的、生活狀況、智識程
    度、所生危害等一切情狀，量處如主文所示之刑，以資懲儆
    。扣案之注射針筒2支 (內含液態海洛因殘渣量微無法析離)
    ，不問屬於犯人與否，均應依毒品危害防制條例第18條第1
    項前段規定，沒收銷燬。
據上論斷，應依刑事訴訟法第273 條之1 第1 項、第299 條第1
項前段，毒品危害防制條例第10條第1項、第2項、第18條第1項
，刑法第11條前段、第47條第1項、第55條，判決如主文。
本案經檢察官黃致中到庭執行職務。
中    華    民    國    99    年    1     月    13    日
                  刑事第十四庭  法  官  陳昭筠
以上正本證明與原本無異。
如不服本判決應於送達後10日內向本院提出上訴狀。
                                書記官  黃文儀
中    華    民    國    99    年    1     月    14    日
附錄本案論罪科刑法條全文：
毒品危害防制條例第10條
施用第一級毒品者，處六月以上五年以下有期徒刑。
施用第二級毒品者，處三年以下有期徒刑。

司法院資訊處製作；財團法人民間司法改革基金會備份。
